# 递延所得税负债转回处理，对吗？

提问人：liutong801123 时间：2016-07-08 11:40:06
2015 年 12 月理财产品 700 万入了交易性金融资产 2015 年 12 月 31 日确定期末交易性金融资产公允价值变动损益 借：交易性金融资产-公允价值变动 62961.64 贷：公允价值变动损益 62961.64 借：公允价值变动损益 62961.64 贷：本年利润 62961.64同时确认递延所得税费用： 借：所得税费用-递延所得税费用 15740.41 贷：递延所得税负债15740.41 2016 年 1 月购入理财 6000 万， 2 月赎回 2000 万，同时获得收益 13 万 2 月应做分录如下： 借：银行存款 2013 万 贷：交易性金融资产 -成本 2000 万 -公允价值变动损益 62961.64 投资收益 67038.36 递延所得税负债可以冲回吗？ 借：递延所得税负债 15740.41 贷：投资收益 15740.41
对吗，请指教

回答人：chenyiwei
递延所得税负债是否在赎回交易发生时随时转回，这一点并不重要，因为其会计处理的关键在于期末结账时通过对暂时性差异的梳理确定期末的应有余额，据此进行账务调整，所以期末一次性调整也是完全可以的，不影响财务报表中的列报效果。